臺灣高等法院臺中分院刑事判決　　　　　96年度上訴字第91號
檢　察　官　臺灣南投地方法院檢察署檢察官
被　　　告　乙○○
上列上訴人因被告違反毒品危害防制條例案件，不服臺灣南投地
方法院九十五年度訴字第七四九號中華民國九十五年十一月二十
四日第一審判決（起訴案號：臺灣南投地方法院檢察署九十五年
度毒偵字第一○四一、一○七三號），提起上訴，本院判決如下
：
    主  文
原判決關於乙○○施用第二級毒品部分，撤銷。
乙○○施用第二級毒品，累犯，處有期徒刑肆月，如易科罰金，
以銀元佰元即新台幣玖佰元折算壹日。
    事  實
一、乙○○曾於民國（下同）八十九年間因犯竊盜罪，後經本院
    判處有期徒刑二年八月確定；另因犯施用第一、二級毒品罪
    ，經臺灣南投地方法院分別判處有期徒刑十月、六月確定；
    嗣因乙○○所犯上開三罪合於數罪併罰規定，再經本院裁定
    其應執行刑為有期徒刑三年八月確定。其後，乙○○又於九
    十年間再犯施用第一級毒品罪，經臺灣南投地方法院判處有
    期徒刑七月確定。乙○○因犯上開各罪被判處之有期徒刑經
    於九十年十一月二十二日入監接續執行，於九十三年九月十
    三日縮短刑期假釋出監並交付保護管束，後至九十四年十二
    月十九日保護管束期滿，其假釋未被撤銷，以已執行完畢論
    。又乙○○因上開八十九年間施用第一、二級毒品之行為，
    亦經臺灣南投地方法院先後裁定觀察、勒戒及強制戒治，並
    於九十年十一月二十一日強制戒治期滿而釋放。
二、惟乙○○仍不知警惕，復於接受上開強制戒治執行完畢釋放
    後五年內，再於九十五年七月五日下午三時往前回溯之九十
    六小時內之某時點，又基於施用第二級毒品甲基安非他命之
    犯意，在其日常生活範圍之南投縣內某不詳處所，以不詳之
    方式，施用第二級毒品甲基安非他命一次。嗣於九十五年七
    月五日下午三時許，因非法持有第一級毒品海洛因（其施用
    第一級毒品之犯行，業經本案原審法院判刑確定）在南投縣
    埔里鎮○○路「大學加油站」後面被警查獲，後經其同意採
    集尿液送驗，結果呈甲基安非他命陽性反應，始發覺上情。
三、案經南投縣警察局埔里分局移請臺灣南投地方法院檢察署檢
    察官偵查起訴。
    理  由
一、本案被告乙○○（以下簡稱為被告）雖不否認其於上開時、
    地被警查獲之後，經警採集尿液送驗結果，確有呈甲基安非
    他命陽性反應，但被告否認伊有施用第二級毒品甲基安非他
    命之犯行，並辯稱：伊在上開時、地被警查獲之前，確未施
    用第二級毒品甲基安非他，不知尿液為何會有甲基安非他命
    陽性反應等語。
二、惟查，本案被告於上開時、地被警查獲之後，經被告之同意
    由警員採集其尿液（尿液代號：九五○一五五號），送請中
    山醫學大學附設醫院藥物濫用檢測中心先後以「免疫酵素分
    析法」及「氣相層析質譜儀」之檢驗方法檢驗結果，分呈安
    非他命及甲基安非他命之陽性反應，有南投縣警察局埔里分
    局毒品案件委託鑑驗尿液與真實姓名對照表、及中山醫學大
    學附設醫院藥物濫用檢測中心九十五年七月二十日之檢驗報
    告（實驗編號0000000號）各一件附卷可稽。上開檢
    驗係先後以「免疫酵素分析法」及「氣相層析質譜儀」之檢
    驗方法為檢驗，其閾值濃度均超過可確認之標準，除可排除
    因服用藥物所產生甲基安非他命偽陽性反應之可能外，依其
    檢驗結果及人體正常代謝情形，亦堪認定被告確有於九十五
    年七月五日下午三時被警查獲往前回溯之九十六小時內之某
    時點，又基於施用第二級毒品甲基安非他命之犯意，在其日
    常生活範圍之南投縣內某不詳處所，以不詳之方式，施用第
    二級毒品甲基安非他命一次。被告否認有此犯行，與上開客
    觀證據不符，尚不足採信。至於被告另於九十五年六月三十
    日被警查獲，經警採尿送驗查無甲基安非他命陽性反應部分
    ，僅能證明被告在上開時間往前回溯之九十六小時內，並未
    施用甲基安非他命，尚難據以認定被告並無本案上開施用第
    二級毒品甲基安非他命之犯行。本案被告確有於八十九年間
    ，因施用第一、二級毒品之行為，經臺灣南投地方法院先後
    裁定觀察、勒戒及強制戒治，並於九十年十一月二十一日強
    制戒治期滿而釋放，此部分事實復有臺灣南投地方法院檢察
    署刑案資料查註紀錄表及本院被告全國前案紀錄表各一件附
    卷可憑。被告有於接受上開強制戒治執行完畢釋放後之五年
    內，再犯施用第二級毒品之犯行，堪以認定，應依法論科。
三、按甲基安非他命係毒品危害防制條例第二條第二項第二款所
    稱之第二級毒品，不得非法持有、施用。被告於上開時、地
    ，非法持有進而施用第二級毒品甲基安非他命，核被告上開
    行為，係犯毒品危害防制條例第十條第二項之施用第二級毒
    品罪。至於其在施用之前持有第二級毒品之低度行為，已被
    嗣後其施用第二級毒品之高度行為所吸收，應不另論罪。又
    被告前曾於八十九年間因犯竊盜罪，後經本院判處有期徒刑
    二年八月確定，另又犯施用第一、二級毒品罪，經臺灣南投
    地方法院分別判處有期徒刑十月、六月確定，嗣因被告所犯
    上開三罪合於數罪併罰規定，再經本院裁定其應執行刑為有
    期徒刑三年八月確定；其後，被告又於九十年間再犯施用第
    一級毒品罪，經臺灣南投地方法院判處有期徒刑七月確定；
    被告因犯上開各罪被判處之有期徒刑經於九十年十一月二十
    二日入監接續執行，於九十三年九月十三日縮短刑期假釋出
    監並交付保護管束，後至九十四年十二月十九日保護管束期
    滿，其假釋未被撤銷，以已執行完畢論；以上事實同有臺灣
    南投地方法院檢察署刑案資料查註紀錄表及本院被告全國前
    案紀錄表各一件附卷可據。被告在受上開有期徒刑之執行完
    畢後，於五年之內再因故意而犯本案上開有期徒刑以上之罪
    ，為累犯，應依刑法第四十七條第一項之規定加重其刑。
四、本案被告上開施用第二級毒品之行為已堪認定，原審就此部
    分誤為被告無罪之判決，尚有未合。是公訴人上訴指摘原審
    此部分之判決不當，其上訴為有理由，應由本院將原審判決
    關於被告施用第二級毒品部分予以撤銷改判。爰審酌被告之
    品行、施用第二級毒品一次之犯罪情節、及犯罪後之態度等
    一切犯罪情狀，量處有期徒刑四月。又被告犯罪後，九十五
    年七月一日施行之刑法第四十一條第一項前段，已將易科罰
    金之折算標準，由原先規定之銀元一百元至三百元，提高至
    以新台幣一千元、二千元、或三千元折算一日。上開修正後
    之現行刑法第四十一條第一項前段既無較有利於被告之情形
    ，則依據刑法第二條第一項前段之規定，爰仍依修正前刑法
    第四十一條第一項前段之規定，就被告被判處之上開有期徒
    刑諭知易科罰金之折算標準。
五、據上論斷，應依刑事訴訟法第三百六十九條第一項前段、第
    三百六十四條、第二百九十九條第一項前段、毒品危害防制
    條例第十條第二項、刑法第二條第一項前段、第十一條、第
    四十七條第一項、修正前刑法第四十一條第一項前段、原罰
    金罰鍰提高標準條例第二條，判決如主文。
本案經檢察官甲○○到庭執行職務。
中　　華　　民　　國　　96　　年　　1 　　月　　31　　日
            刑事第三庭    審判長法　官  王  增  瑜
                                法　官  胡  忠  文
                                法　官  廖  柏  基
上列正本證明與原本無異。
不得上訴。
                                書記官  王  麗  英
中　　華　　民　　國　　96　　年　　1 　　月　　31　　日
